臺灣高等法院高雄分院刑事判決
111年度上易字第97號
上  訴  人  
即 自訴 人    李榮原
自訴人代理人  李玲玲律師                
              陳星宇律師
上  訴  人  
即  被  告    李仲平



上列上訴人等因被告違反保護令罪等案件，不服臺灣高雄地方法
院109年度自字第25號，中華民國111年1月24日第一審判決，提
起上訴，本院判決如下：
    主  文
原判決撤銷。
李仲平犯附表編號1所示之違反保護令罪，處拘役貳拾日，如易
科罰金，以新臺幣壹仟元折算壹日；又犯附表編號2所示之違反
保護令罪，處拘役貳拾日，如易科罰金，以新臺幣壹仟元折算壹
日；又犯附表編號3所示之違反保護令罪，處拘役叁拾日，如易
科罰金，以新臺幣壹仟元折算壹日。應執行拘役陸拾日，如易科
罰金，以新臺幣壹仟元折算壹日。
    事  實
一、李仲平為李榮原之弟，因李仲平曾對李榮原實施家庭暴力行
    為，經臺灣高雄少年及家事法院以105 年度家護字第894 號
    民事通常保護令（下簡稱系爭保護令），裁定命李仲平不得
    對李榮原為騷擾之行為，該保護令有效期間為2 年（民國10
    5 年11月15日至107 年11月14日止）。嗣因李仲平於保護令
    有效期間再次違反保護令及有公然侮辱行為，李榮原據以聲
    請延長系爭保護令，經臺灣高雄少年及家事法院以107 年家
    護聲字106 號裁定延長系爭保護令之有效期間至109 年11月
    14日。李仲平雖知悉系爭保護令內容，竟意圖散布於眾，各
    基於違反保護令、加重誹謗及公然侮辱之犯意，分別為下述
    犯行:
（一）於109年母親節前後之附表編號1(1)、(2)所示之時間，對
      李榮原所設○○茶行臉書粉絲專頁上李榮原對母親節之貼文
      ，接續發表如附表編號1(1)、(2)所示之留言，足生損害
      於李榮原之名譽、公然侮辱李榮原，而以此違反保護令之
      方式對李榮原實施騷擾之行為。
（二）於109年附表編號2(1)、(2)所示之時間，對李榮原所設○○
      茶行臉書粉絲專頁之貼文，接續發表如附表編號2(1)、(2
      )所示之留言，足生損害於李榮原之名譽、公然侮辱李榮
      原，而以此違反保護令之方式對李榮原實施騷擾之行為。
（三）於109年中秋節前後之附表編號3(1)至(4)所示之時間，在
      李榮原所設○○茶行臉書粉絲專頁上李榮原對中秋節之貼文
      ，接續發表如附表編號3(1)至(4)所示之留言，足生損害
      於李榮原之名譽，而以此違反保護令之方式對李榮原實施
      騷擾之行為。
二、案經李榮原委任自訴代理人向臺灣高雄地方法院提起自訴。
    理  由
一、證據能力：
　　按被告以外之人於審判外之言詞或書面陳述，屬傳聞證據，
    原則上不得作為證據；惟按被告以外之人於審判外之陳述，
    雖不符刑事訴訟法第159條之1至第159條之4之規定，而經當
    事人於審判程序同意作為證據，法院審酌該言詞陳述或書面
    陳述作成時之情況，認為適當者，亦得為證據，刑事訴訟法
    第159條第1項、第159條之5第1項分別定有明文。查本判決
    所引用屬於傳聞證據之部分，均已依法踐行調查證據程序，
    且上訴人即自訴人李榮原（下稱自訴人）、自訴人代理人、
    上訴人即被告李仲平（下稱被告）於本院準備程序時，對證
    據能力均不爭執（見本院卷第83頁），迄至言詞辯論終結止
    ，均未聲明異議，基於尊重當事人對於傳聞證據之處分權，
    及證據資料愈豐富愈有助於真實發現之理念，本院審酌該等
    證據作成時情況，並無違法取證之瑕疵，且無顯不可信之情
    形，以之作為證據應屬適當，自均有證據能力。
二、認定犯罪事實所憑之證據及理由
　　訊據被告對其確實有張貼附表各編號所示之貼文一節，於本
    院審理時供承不諱（見本院卷第187頁），惟矢口否認有何
    違反保護令、加重誹謗及公然侮辱犯行，辯稱：①原審法官
    引導式問話，被告於庭訊的回答未被完整記錄於筆錄，被簡
    化成不是被告原意，而造成原審法官想要文字紀錄，訊後也
    未將筆錄內容給被告查看簽名。②原審法官第一次開庭訊問
    被告有何證據需要調查，被告要求傳訊證人謝○○、謝楊○○，
    原審法官當庭諭知下次開庭將會傳喚，但第2次開庭又說沒
    必要傳喚這2位證人。③原審法官無視被告所提供自訴人提告
    公然毀謗一案，經高雄地院107年度自字1號判決、高雄地院
    107年度雄簡2114號判決及108年度簡上字第58號判決之內容
    。④原審法官只採高雄地檢署被告告自訴人教唆殺人的不起
    訴主文，而無視另一份自訴人提告高雄地檢署同樣毀謗一案
    內容。⑤原審法官對於自訴人在旁讓其友人董○○將被告打成
    腦震盪、牙齦挫傷流血、下巴大量出血經手術縫7針，及104
    年4月28日找來近20位黑衣人意圖殺害一事完全不提，只看
    手上自訴人的自訴狀，不察前因後果，忽略被告不是無中生
    有，實屬無奈。⑥被告陳述過往發生的慘事被判50日拘役，
    原告教唆其友人打傷被告判30日拘役，另打傷四弟被判15日
    、10日，打人的輕判，被告說出被害過程還被判比較重？這
    是台灣的司法云云。經查：
（一）被告與自訴人為兄弟，具有家庭成員關係，且自訴人於10
      4、105 年間因家庭暴力事件，向臺灣高雄少年及家事法
      院聲請對被告核發通常保護令，臺灣高雄少年及家事法院
      以105年度家護字第894 號核發民事通常保護令，並裁定⑴
      被告不得對自訴人及其家庭成員謝○○、李○○實施身體或精
      神上不法侵害之行為；⑵被告不得對自訴人及其家庭成員
      謝○○、李○○為騷擾、跟蹤之行為；⑶被告應遠離自訴人之
      住居所、謝○○之工作場所及李○○就讀之○○國民小學至少10
      0 公尺。保護令期間為2 年。嗣臺灣高雄少年及家事法院
      107 年度家護聲字第106 號裁定延長上開105 年度家護字
      第894 號裁定民事保護令關於被告部分之有效期間至109 
      年11月14日，其中⑶更改為被告應遠離自訴人之住居所及
      李○○就讀之○○國民小學至少100 公尺。被告於附表所示之
      時間，有以「李仲平」之臉書帳號在○○茶行臉書粉絲專頁
      ，發表如附表所示之留言等情，業據被告坦認在案（見原
      審卷第92-93 、163 頁，本院卷第187頁），並有前開裁
      定、○○茶行臉書粉絲專頁留言翻拍照片在卷可稽（見審自
      卷第33-55 、77-91 頁），此部分事實，堪以認定。
（二）按刑法上之公然侮辱罪，祗須侮辱行為足使不特定人或多
      數人得以共見共聞，即行成立（司法院院字第2033號、第
      2179號解釋可資參照）。而所謂侮辱，乃對他人為輕蔑表
      示之行為，其內涵須具有足使他人在精神、心理上有感受
      到難堪或不快之虞者。本案被告以帳號「李仲平」在○○茶
      行之臉書粉絲專頁此一供不特定多數人共見共聞之留言區
      ，張貼如附表所示文字，屬多數人可共見共聞之處，是被
      告為上開言詞之場合當符合「公然」之要件。次以刑法第
      310條誹謗罪之成立，必須意圖散布於眾，而指摘或傳述
      足以毀損他人名譽之具體事實，倘僅抽象的公然為謾罵或
      嘲弄，並未指摘具體事實，則屬刑法第309條第1項公然侮
      辱罪範疇，最高法院86年台上字第6920號判決可參。而刑
      法第310條第2項之散布文字誹謗罪，其所謂之「散布」，
      係指散播傳布於不特定人或多數人，使大眾得知悉其內容
      者而言。另細繹刑法加重誹謗罪加重處罰之立法理由，乃
      衡量文字、圖畫之散布較普通誹謗罪之口頭上指摘或傳述
      ，傳播範圍較廣、持續性較久遠、所造成之危害顯然較重
      所致；而電磁紀錄是表現文字之方法、工具之一種，與傳
      單、報章等亦僅係表現文字之媒介，呈現文字態樣並無二
      致，猶有甚者，乃電磁紀錄方式呈現文字散布之程度無遠
      弗屆，危害法益之程度更深更廣，應論以加重誹謗罪，始
      為適當。再刑法第310條第3項固規定：「對於所誹謗之事
      ，能證明其為真實者，不罰。但涉於私德而與公共利益無
      關者，不在此限」。因之，必以所誹謗之事，能證明其為
      真實，且與公共利益有關，而非僅涉及私德者，始可不罰
      。
（三）本件被告均係在自訴人經營之○○茶行臉書粉絲專頁中貼文
      留言區留言，留言如附表編號1(2)、2(1)所示之文字中亦
      有提及自訴人姓名、自訴人配偶姓名，且附表各編號所示
      之文字內容均具有相當程度之關聯性及重疊性，是客觀上
      已足特定被告留言指摘之對象為自訴人。又被告係在不特
      定人得共聞共見之網頁上，留言如附表編號1(1)(2)、2(1
      )(2)所示之文字內容中「逆天逆倫」、「自私又貪懶」、
      「天性懶惰自私」、「虛偽，逆天」，此等詞語在一般社
      會通念及口語意義上，含有輕侮、鄙視之意，客觀上足使
      受辱罵者感到難堪與屈辱，而具有貶抑告訴人之意，係屬
      侮辱言詞。而被告為65年次之成年人，且為高中畢業之學
      歷，堪認其係有相當智識及社會經驗之人，理應知悉上開
      言詞足以貶損他人社會上之評價、名譽，猶執意為之，其
      自有侮辱自訴人之故意甚明。再者，自訴人與被告間請求
      遷讓房屋等事件，經臺灣高雄地方法院104年度上易字第4
      02號判決被告應自門牌號碼高雄市○○區○○○路000號房屋遷
      出，將房屋騰空返還予自訴人，復經最高法院105年度台
      上字第1862號裁定駁回被告上訴而確定；另自訴人所涉妨
      害自由等案件，亦經臺灣高雄地方檢察署檢察官以106年
      度偵字第4665、7043號為不起訴處分確定等節，有上開判
      決書及不起訴處分書附卷可按（見原審卷第93-106頁、臺
      灣高雄地方檢察署108年度偵字第64號卷宗第103-108頁）
      ，亦堪採信。而被告留言除附表編號2(2)以外之各編號所
      示之文字內容中「意圖殺害，打傷兄弟」、「唆使外人來
      殺害自己兄弟」、「獨佔財產」、「獨佔父親留下借名登
      記在你名字，價值4000萬的房子」，文義內容有暗指自訴
      人占有不屬於其之財產，及指摘自訴人意圖殺害、傷害被
      告之情形，是被告留言之上開文字，顯然與上開確定判決
      認定之房屋所有權歸屬，及前揭不起訴處分書認定之客觀
      事實不符，且被告上開留言係於自訴人經營之○○茶行之臉
      書粉絲專頁中貼文留言區留言，參以○○茶行所發布之貼文
      內容僅係祝賀母親節、中秋節之照片，且係對公眾公開發
      布，並非針對被告所發布，照片中亦無與被告相關之文字
      （見審自卷第67-73頁），縱使被告與自訴人間長期存有
      訟爭，然被告上開留言行為並非存在於被告與自訴人衝突
      之際，亦非係被告與自訴人就相關紛爭對話之時，而係被
      告主動至自訴人經營之○○茶行之臉書專頁所發布與被告毫
      無相關之貼文下方留言，顯係欲使其他不知情之第三人見
      聞該等文字後，認為自訴人確有被告所述之情形，自有妨
      害自訴人名譽之故意，並已足生損害於自訴人之名譽或社
      會評價。況且被告與自訴人間所生紛爭及所涉之財產爭訟
      ，被告除未能證明所言屬實外，縱然屬實，亦僅涉及私德
      ，尚與公共利益無關，自不足為本件免罰之事由。是被告
      辯稱：我都是陳述事實，是有憑有據的云云，自亦無可採
      。
（四）按家庭暴力防治法所稱「家庭暴力」者，謂指家庭成員間
      實施身體、精神或經濟上之騷擾、控制、脅迫或其他不法
      侵害之行為，家庭暴力防治法第2 條第1 款定有明文。次
      按家庭暴力防治法所謂精神上不法侵害，包括以謾罵、吼
      叫、侮辱、諷刺、恫嚇、威脅之言詞語調脅迫、恐嚇被害
      人之言語虐待；竊聽、跟蹤、監視、冷漠、鄙視或其他足
      以引起人精神痛苦之精神虐待及性虐待等行為，詳言之，
      若某行為已足以引發行為對象心理痛苦畏懼之情緒，應即
      該當精神上不法侵害之行為，且因家庭暴力行為多有長期
      性、習慣性、隱密性、連續性之特徵，家庭成員間關係密
      切親近，對於彼此生活、個性、喜惡之瞭解為人際網路中
      最深刻者，於判斷某一行為是否構成精神上不法侵害時，
      除參酌社會上一般客觀標準外，更應將被害人主觀上是否
      因加害人行為產生痛苦恐懼或不安之感受納入考量。至同
      法第2 條第4 款規定之騷擾，係指任何打擾、警告、嘲弄
      或辱罵他人之言語、動作或製造使人生畏怖之行為，使他
      人因而產生不快不安之感受，與前述精神上不法侵害行為
      肇致相對人心理恐懼痛苦，在程度上有所區分。該法第61
      條第1 、2 款係依被告之行為對被害人造成影響之輕重而
      為不同規範，若被告所為已使被害人生理或心理上感到痛
      苦畏懼，即可謂係對被害人實施身體或精神上不法侵害之
      家庭暴力行為，反之若尚未達此程度，僅使被害人產生生
      理、心理上之不快不安，則僅為騷擾定義之規範範疇（臺
      灣高等法院暨所屬法院99年法律座談會刑事類提案第9 號
      結論亦同此見解）。查被告與自訴人為兄弟，其等具有家
      庭暴力防治法第3條第2款所定之家庭成員關係，被告發表
      如附表所示留言，確實會引起自訴人之不快情緒，然因被
      告所為之留言，或為指涉雙方間訟爭，或為空泛之揶揄、
      咒罵，衡諸一般經驗法則，尚難導致自訴人心理已臻恐懼
      痛苦之程度，是被告上開行為，應屬家庭暴力防治法規定
      之騷擾行為，自屬家庭暴力罪，惟因家庭暴力防治法對於
      家庭暴力罪並無科處刑罰之規定，自應依刑法等規定論處
      。自訴人及其代理人主張被告所為尚構成家庭暴力防治法
      第61條第1款精神上不法侵害之家庭暴力行為，容有誤會
      。
（五）本院認被告其他上訴主張不可採之理由
1.被告主張其於原審庭訊的回答未被完整記錄於筆錄，未給被告
  查看簽名云云。按審判筆錄之製作僅記載要旨，刑事訴訟法第
  44條定有明文，經查就被告此部分主張，本院詢問被告「（你
  是指）他（原審法官）只有針對你的貼文進行審理?」，其答
  稱：「對」（見本院卷第80頁），足認原審係針對起訴範圍進
  行審理並記載於筆錄，合於刑事訴訟法第44條之規定，且審判
  筆錄依法毋庸被告簽名，被告並可於庭後聲請閱覽筆錄，對被
  告訴訟權並無妨礙，其此部分主張，尚非可取。
2.原判決業已將不傳訊證人謝○○、謝楊○○之理由詳為論述（見原
  判決第5頁㈣），所為不調查該部分證據之理由，合於刑事訴訟
  法第163條之2之規定。
3.被告所提出其與自訴人或自訴人友人之其他案件（見上述③至⑥
  ），均與本案無關，尚難比附援引或作為本案論罪之證據。
綜上所述，本案事證明確，被告上開犯行，堪以認定，應依法論
科。
三、論罪的理由
（一）核被告附表編號1(1)、(2)所為，均係犯家庭暴力防治法
      第61條第2 款之違反保護令罪及刑法第309 條第1 項之公
      然侮辱罪、第310 條第2 項加重誹謗罪，被告均以一行為
      觸犯上開3 罪名，為想像競合犯，各應從一重違反保護令
      罪論處。被告附表編號2(1)所為，係犯家庭暴力防治法第
      61條第2 款之違反保護令罪及刑法第309 條第1 項之公然
      侮辱罪、第310 條第2 項加重誹謗罪，被告以一行為觸犯
      上開3 罪名，為想像競合犯，應從一重違反保護令罪論處
      。被告附表編號2(2)所為，係犯家庭暴力防治法第61條第
      2 款之違反保護令罪及刑法第309 條第1 項之公然侮辱罪
      ，被告以一行為觸犯上開2 罪名，為想像競合犯，應從一
      重違反保護令罪論處。被告附表編號3(1)至(4)所為，均
      係犯家庭暴力防治法第61條第2 款之違反保護令罪、第31
      0 條第2 項加重誹謗罪，被告均以一行為觸犯上開2 罪名
      ，為想像競合犯，各應從一重違反保護令罪論處。
（二）被告附表編號1(1)、(2)2次貼文係針對自訴人母親節貼文
      所為；被告附表編號2(1)、(2)之2次貼文，係針對自訴人
      另一臉書貼文所為；被告附表編號3(1)至(4)4次貼文係針
      對自訴人中秋節貼文所為，業據自訴人指述明確（見本院
      卷第190-191頁），並為被告所不爭執（見本院卷第188、
      189頁）。附表編號1(1)、(2)犯行間，附表編號2(1)、(2
      )犯行間，附表編號3(1)至(4)犯行間，各自實施之時間相
      距不久、行為態樣亦屬相同、發表文字復具相當程度關聯
      性，足認被告係分別出於同一違反保護令之決意，於密接
      時、地、對相同對象實施犯罪行為，且侵害法益同一，依
      一般社會健全觀念，難以強行分開，在刑法評價上，應視
      為數個舉動之接續施行，合為包括之一行為予以評價，為
      接續犯，各自僅成立一違反保護令罪。是其所犯附表編號
      1至3之3次違反保護令犯行，犯意各別、行為互殊，應分
      論併罰。
四、上訴論斷的理由
　　原審據以論處被告罪刑，固非無見；惟查：㈠、被告附表編
    號1、2、3犯行，係各見自訴人不同貼文方起意為之，犯意
    各別、行為互殊，應分論併罰，原審誤認為附表編號1至3係
    接續犯之單一犯行，容有誤會。㈡原判決理由欄認附表各編
    號均係犯加重誹謗罪（見原判決第4頁第23行後段以下），
    但附表編號2(2)罪名欄認被告並未犯加重誹謗罪，前後論述
    顯有矛盾。被告上訴意旨指摘原判決不當，雖無理由，惟自
    訴人上訴主張自本案應係3罪，數罪併罰，為有理由，且原
    判決尚有上述㈡之瑕疵，應由本院將原判決撤銷改判。爰審
    酌被告係成年且智識健全之人，理應知悉在現代民主法治社
    會中，對於任何糾紛之解決，應本諸理性、和平之手段與態
    度為之，詎被告因與自訴人間家庭糾紛交惡，即心生不滿，
    無視通常保護令之內容，分別以公然侮辱、加重誹謗方式，
    違反保護令，侵害自訴人之法益，造成自訴人於精神、心理
    上之負擔；且被告明知自訴人已不堪其擾，仍無視法律禁令
    、一而再、再而三干擾自訴人之生活，致使生活不寧，顯見
    被告無遵守法律、謹守規範之戒惕之心，其漠視法令禁制，
    輕忽保護令規範之態度，實不足取。併考量被告未全部坦承
    犯行之犯後態度，復考量其犯罪之動機、目的、手段，暨被
    告自陳高中畢業之智識程度，經濟狀況小康，已婚，有1 個
    未成年小孩之生活狀況等一切情狀，就其所犯3罪，各量處
    如主文第2項所示之刑，並均諭知如易科罰金，以新台幣1,0
    00 元折算1 日。按刑法第51條關於數罪併罰定執行刑係採
    限制加重原則，經審酌被告所為3次犯行之犯罪手法近似，
    且本案犯罪時間集中在109 年5 月至10月間，就被告前開行
    為不法內涵予以整體評價後，爰定應執行刑如主文第2項所
    示，並諭知易科罰金之折算標準，以昭炯戒。
五、按當事人、代理人、辯護人或輔佐人聲請調查之證據，法院
    認為不必要者，得以裁定駁回之。下列情形，應認為不必要
    ：一、不能調查者。二、與待證事實無重要關係者。三、待
    證事實已臻明瞭無再調查之必要者。四、同一證據再行聲請
    者，刑事訴訟法第163 條之2 定有明文。被告於本院聲請傳
    喚證人謝○○到庭作證，然所欲證明之待證事實為謝○○可以證
    明被告及被告之母沒有恐嚇自訴人（見本院卷第82頁）云云
    。惟查被告及被告之母有無恐嚇自訴人，與被告留言如附表
    所示文字是否成立犯罪，並無關連，是上開證據調查與本案
    犯罪構成要件事實無涉，自無調查之必要，併予敘明。
據上論斷，應依刑事訴訟法第343條、第299條第1項前段、第369
條第1項前段，判決如主文。　　
中　　華　　民　　國　　111 　年　　7 　　月　　28　　日
                  刑事第七庭    審判長法  官  李璧君
                                      法  官  葉文博
                                      法  官  石家禎
以上正本證明與原本無異。
不得上訴。
中　　華　　民　　國　　111 　年　　7 　　月　　28　　日
　　　　　　　　　　　　　　　　　　　書記官  楊馥華
附表：
編號 時間 留言內容 罪名 1 ⑴ 109年8月31號13週前某日 （原判決編號1） 「你的母親天性善良，也對你百般的疼愛，你竟然四處造謠母親從85年起就每天都在恐嚇你，要你把房子給她，更唆使3 個弟弟拿刀砍你，捏造已過世的父親，比你做的農務少，所以房子是你的報酬，你天性懶惰自私，為了錢什麼鬼話都能編？鄰里的大家都在勸你回頭，有量才有福！硬得來的錢財你也沒福氣享用！聽不下去，沒關係，期待你的小孩一樣的對待你！」 家庭暴力防治法第61條第2 款之違反保護令罪、刑法第310 條第2 項之加重誹謗罪、第309 條第1 項之公然侮辱罪   ⑵ 109 年 8月30日之12週前某日 （原判決編號2） 「你的母親天性善良，也對你百般的疼愛，你竟然四處造謠母親從85年起就每天都在恐嚇你，要你把房子給她，更唆使3 個弟弟拿刀砍你，捏造已過世的父親，比你做的農務少，所以房子是你的報酬，你天性懶惰自私，為了錢什麼鬼話都能編？鄰里的大家都在勸你回頭，有量才有福！硬得來的錢財你也沒福氣享用！聽不下去，沒關係，期待你的小孩一樣的對待你！」、「在光華夜市最精華的地點做生意，一個月卻連5 人都不進去買的茶行，為何？因為鄰里都知道，你這虛偽，可惡，逆天的作為，你只能在網路騙騙那些不知情的人！母親節快樂？你真的不配！」、「李榮原別再假裝自己多孝順了，你在父親過世後，為了獨佔父親留下借名登記在你名字，價值4000萬的房子，告了自己的母親兄弟，更甚在105 年4 月28號唆使外人來殺害自己的兄弟，你這種狠心的行為，老天一定報應在你或是你女兒兒子上！你只能在網路騙騙不知情的人，以為你這個整天看佛經的人多善良，李榮原你真的別再假了！很多人希望你被老天收掉的一天！」 家庭暴力防治法第61條第2 款之違反保護令罪、刑法第310 條第2 項之加重誹謗罪、第309 條第1 項之公然侮辱罪 2 ⑴ 109年8月30日之3 週前某日 （原判決編號3） 「你逆天逆倫的作為，期待你的子女加倍的對你！」、「你這個為了獨佔財產詆毀已死去的父親，聯合外人告母親，意圖殺害，打傷兄弟的好老闆，還在一直感恩！？你這種人老天很快就會收了你及你老婆謝○○」 家庭暴力防治法第61條第2 款之違反保護令罪、刑法第310 條第2 項之加重誹謗罪、第309 條第1 項之公然侮辱罪   ⑵ 109年8月30日之2週前某日 （原判決編號4） 「這麼精華地段的一間店面，一個月沒2 個客人，還在感恩？你逆天逆倫的作為，馬上就會報應了！」、「整個家族，被你這個自私又貪懶的毀掉 ，我看你怎麼面對你爸爸！」 家庭暴力防治法第61條第2 款之違反保護令罪、刑法第309 條第1 項之公然侮辱罪 3 ⑴ 109 年9 月27號1 週前某日（自訴狀誤載為109 年9 月26號中午，應予更正） （原判決編號5） 「你這個為了錢，告母親，趕走母親，聯合外人殺弟弟的人，還在騙不知道的人，假裝自己多孝順！小心被老天爺收掉！」 家庭暴力防治法第61條第2 款之違反保護令罪、刑法第310 條第2 項之加重誹謗罪   ⑵ 109年9月21號 （原判決編號6） 「你這個為了錢，告母親，趕走母親，聯合外人殺弟弟的人，還在騙不知道的人，假裝自己多孝順！？小心被老天爺收掉！」 家庭暴力防治法第61條第2 款之違反保護令罪、刑法第310 條第2 項之加重誹謗罪   ⑶ 109年9月26號中午 （原判決編號7） 「在你的眼裡，只有，天大地大只有錢最大，千好萬好獨吞最好，母親節趕走媽媽最快樂！」、「不要刪留言阿！你可以教大家，你為了錢，怎麼詆毀死去的父親，告自己的母親，如何把她趕走，再，再如何聯合外人殺自己的弟弟，你為了錢的事蹟，真該叫你的小孩也傳承下去，用來對你付你自己及你的老婆！」 家庭暴力防治法第61條第2 款之違反保護令罪、刑法第310 條第2 項之加重誹謗罪   ⑷ 109年10月5 號4天前（即10月1日） （原判決編號8） 「你壞事做盡，老天爺一定收了你們一家四口！」、「月到中秋分外明，每逢佳節沒親人，愛錢告母殺兄弟，只要有錢沒關係，全家四口等雷劈！」 家庭暴力防治法第61條第2 款之違反保護令罪、刑法第310 條第2 項之加重誹謗罪 
附錄本案論罪科刑法條全文：
刑法第309條公然侮辱人者，處拘役或9千元以下罰金。以強暴犯
前項之罪者，處1 年以下有期徒刑、拘役或1 萬5 千元以下罰金
。

刑法第310條意圖散佈於眾，而指摘或傳述足以毀損他人名譽之
事者，為誹謗罪，處1年以下有期徒刑、拘役或1萬5千元以下罰
金。散佈文字、圖畫犯前項之罪者，處2年以下有期徒刑、拘役
或3萬元以下罰金。對於所誹謗之事，能證明其為真實者，不罰
。但涉於私德而與公共利益無關者，不在此限。

家庭暴力防治法第61條違反法院依第14條第1 項、第16條第3 項
所為之下列裁定者，為本法所稱違反保護令罪，處3 年以下有期
徒刑、拘役或科或併科新臺幣10萬元以下罰金：
一、禁止實施家庭暴力。
二、禁止騷擾、接觸、跟蹤、通話、通信或其他非必要之聯絡行
    為。
三、遷出住居所。
四、遠離住居所、工作場所、學校或其他特定場所。
五、完成加害人處遇計畫。